臺灣高等法院刑事判決　　　　　　　　100年度上易字第960號
　　上訴人
　　即被告　潘世傑
上列上訴人因詐欺案件，不服臺灣士林地方法院99年度審易緝字
第57號，中華民國100年3月22日第一審判決（起訴案號：臺灣士
林地方法院檢察署98年度偵字第13656 號，嗣於原審準備程序，
被告就被訴犯罪事實為有罪之陳述，經原審告知簡式審判程序意
旨並聽取當事人意見，裁定依簡式審判程序進行），提起上訴，
本院判決如下：
    主  文
上訴駁回。
    理  由
一、不服地方法院第一審判決上訴，須提出上訴書狀，並敘述具
    體理由，為上訴必備程式。所提書狀未敘述上訴理由，或僅
    曾以言詞陳述上訴理由，應於上訴期間屆滿後20日內補提理
    由書於原審法院。原審法院認逾期未補提上訴理由，應定期
    間先命補正；逾期未補正，為上訴不合法律上程式，應以裁
    定駁回。如已提出上訴理由，但所提非屬具體理由，則由第
    二審法院以上訴不合法律上程式，判決駁回。刑事訴訟法第
    350條、第362條與第367條明文規定。
二、原判決認定被告潘世傑之詐欺犯行，已經被告坦白承認，並
    有證人即告訴人謝松伯、證人張志成與吳高桐的證述，以及
    貸款收據、達康貸款中心契約書影本為憑。犯罪事實明確，
    審酌被告前有2 次詐欺前案紀錄，雖於原審審理時坦承犯行
    ，並與告訴人達成和解承諾還款，但均藉詞未履行暨被告品
    性、生活狀況、智識程度等一切情狀，就所犯刑法第339 條
    第1 項詐欺取財罪，量處有期徒刑7 月。經核認事用法並無
    違法、失當。
三、被告上訴意旨略以：因貸款人遭告訴人謝松伯帶走，以致未
    能申辦貸款，被告並無詐欺之意。曾與告訴人和解同意還款
    新台幣（下同）22萬元，但告訴人要求30萬元，並恐嚇被告
    ，因而未履行和解承諾云云。經查：
（一）被告於原審已坦承：「我認罪，我是有收下錢，沒有幫他
      辦」等語（見原審審易緝卷第35頁反面、47頁反面、50頁
      ）；證人吳高桐也證述：「因請被告代辦貸款而將證件交
      予被告，不知證件遭被告拿去詐騙告訴人」等情（見偵卷
      第7 至8 頁）。足認被告辯稱「貸款人遭告訴人謝松伯帶
      走」云云，無可採信。
（二）被告於原審供稱：「我準備貸款40萬元來還錢，現在在辦
      理貸款」云云，並與告訴人達成和解（見原審審易緝卷第
      35頁反面）；但嗣後被告即因逃匿而遭通緝，緝獲後，先
      供稱：「銀行貸款再5 至7 個工作天即可完成撥款」（見
      原審審易緝卷第43頁反面），經原審寬延15日，以便被告
      履行和解條件，而被告卻又稱：「銀行貸款已經下來，錢
      在我姐姐那邊，但是我姐姐不給我」云云（見原審審易緝
      卷47頁）。原審因認被告一再藉詞不履行，犯後態度不佳
      ，而被告提起上訴仍空言指訴遭告訴人恐嚇需償還30萬元
      ，以致未能履行和解條件云云，並未具體指述原判決有何
      不當、違法的情形，也無任何證據資料，足供審酌。綜上
      ，上訴理由不足以認原判決有何不當或違法。被告上訴不
      合法，應予駁回，並不經言詞辯論為之。
四、依刑事訴訟法第367條前段、第372條，判決如主文。
中    華    民    國    100    年    5    月    6     日
                  刑事第六庭審判長法  官  邱同印
                                  法  官  吳淑惠
                                  法  官  郭豫珍
以上正本證明與原本無異。
不得上訴。
                                  書記官  陳采薇
中    華    民    國   100    年    5     月    6     日